---
title: "preparing environmental data for BIODRIVES"
output:
  word_document: default
editor_options: 
  chunk_output_type: console
---


```{r setup, include=FALSE}

knitr::opts_chunk$set(echo = FALSE, error=FALSE, warning=FALSE, message=FALSE, cache=FALSE)

```


```{r}

library(fs)
library(tidyverse)
library(janitor)
library(magrittr)
library(lubridate)
# library(readxl)

```


```{r}

read_data_waterinfo <- function(filename) {
  data <-   
    read_delim(filename, 
               ";", escape_double = FALSE, trim_ws = TRUE, 
               col_types = cols(Value = col_character()),
               skip = 7) %>% 
    clean_names() %>% 
    rename(timestamp = number_timestamp) %>% 
    select(-absolute_value, -av_quality_code) %>% 
    mutate(value = str_replace(value, ",", ".") %>% as.numeric)
  
  metadata <- 
    read_delim(filename, 
               ";", escape_double = FALSE, trim_ws = TRUE,
               col_names = FALSE,
               n_max = 6) %>% 
    mutate(X1 = str_remove(X1, "#"))
  
  data$station_name <- 
    metadata %>% 
    filter(X1 == "station_name") %>% 
    pull(X2)
  data$parameter <- 
    metadata %>% 
    filter(X1 == "parametertype_name") %>% 
    pull(X2)
  data$unit <- 
    metadata %>% 
    filter(X1 == "ts_unitname") %>% 
    pull(X2)
  
  return(data)
}

```


```{r inlezen data}

read_data_waterinfo <- function(filename) {
  data <-   
    read_delim(filename, 
               ";", escape_double = FALSE, trim_ws = TRUE, 
               col_types = cols(Value = col_character()),
               skip = 7) %>% 
    clean_names() %>% 
    rename(timestamp = number_timestamp) %>% 
    select(-absolute_value, -av_quality_code) %>% 
    mutate(value = str_replace(value, ",", ".") %>% as.numeric) %>% 
  filter(minute(timestamp) == 0, #enkel data per uur behouden
         second(timestamp) == 0)
  
  metadata <- 
    read_delim(filename, 
               ";", escape_double = FALSE, trim_ws = TRUE,
               col_names = FALSE,
               n_max = 6) %>% 
    mutate(X1 = str_remove(X1, "#"))
  
  data$station_name <- 
    metadata %>% 
    filter(X1 == "station_name") %>% 
    pull(X2)
  data$parameter <- 
    metadata %>% 
    filter(X1 == "parametertype_name") %>% 
    pull(X2)
  data$unit <- 
    metadata %>% 
    filter(X1 == "ts_unitname") %>% 
    pull(X2)
  
  return(data)
}

data_path <- "G:/Mijn Drive/INBODATA/PROJECTEN/PRJ_SCHELDE/BIODRIVES/Data/Omgeving/Waterinfo/"

files <- 
  dir_ls(path = data_path, glob = "*.csv")

data_waterinfo <- 
  map_dfr(files, read_data_waterinfo)

```


Stationsnaam	Prosperpolder SF/Zeeschelde
Stationsnummer	zes01a-SF-CM
x-coördinaat	140885.00
y-coördinaat	226514.00
Bekken	Beneden-Scheldebekken
Data leverancier	MOW-HIC
Data eigenaar	HIC
Afstandgrens 3km
Afstandmonding 67.75km
OMES 9

Stationsnaam	Liefkenshoek SF/Zeeschelde
Stationsnummer	HIS_zes10a-SF-CM
x-coördinaat	144286.00
y-coördinaat	220752.00
Bekken	Beneden-Scheldebekken
Data leverancier	MOW-HIC
Data eigenaar	HIC
Afstandgrens 11km
Afstandmonding 75.75km
OMES 10

Stationsnaam	Oosterweel-Boven SF/Zeeschelde
Stationsnummer	zes19a-SF-CMB
x-coördinaat	150126.00
y-coördinaat	214116.00
Bekken	Beneden-Scheldebekken
Data leverancier	MOW-HIC
Data eigenaar	HIC
Afstandgrens 23km
Afstandmonding 87.75
OMES 11

Stationsnaam	Hemiksem SF/Zeeschelde
Stationsnummer	zes28a-SF-CM
x-coördinaat	147204.00
y-coördinaat	203660.00
Bekken	Beneden-Scheldebekken
Data leverancier	MOW-HIC
Data eigenaar	HIC
Afstandgrens 37.5km
Afstandmonding 102.25km
OMES 13

Stationsnaam	Melle SF/Zeeschelde
Stationsnummer	zes57a-SF-CM
x-coördinaat	110455.00
y-coördinaat	188384.00
Bekken	Beneden-Scheldebekken
Data leverancier	MOW-HIC
Data eigenaar	HIC
Afstandgrens 100km
Afstandmonding 164.75km
OMES 19

Stationsnaam	Schelle calc/Zeeschelde
Stationsnummer	zes29f-1066
x-coördinaat	146283.20
y-coördinaat	201774.80
Bekken	Beneden-Scheldebekken
Data leverancier	MOW-HIC
Data eigenaar	HIC
Afstandgrens 39.5km
Afstandmonding 104.25
OMES 13


F1, F2 : Melle
O1, O2 : Hemiksem
M2 : Oosterweel
M1 : Prosperpolder


```{r waarden per dag}

data_waterinfo_day <-
  data_waterinfo %>% 
  mutate(date = date(timestamp),
         year = year(timestamp),
         month = month(timestamp),
         day = day(timestamp)) %>% 
  filter(year >= 2010) %>% 
  group_by(date, year, month, day, station_name, parameter, unit) %>% 
  summarise(value = mean(value, na.rm = TRUE)) %>% 
  ungroup()

data_waterinfo_day %>% 
  ggplot(aes(date, value)) +
  geom_point() +
  geom_line() +
  # geom_smooth(method = "lm") +
  scale_x_date() +
  facet_grid(parameter~station_name, scales = "free_y")

```


```{r lange termijn data (2010-2020)}

data_waterinfo_long_term <-
  data_waterinfo_day %>% 
  filter(str_detect(station_name, "Oosterweel-Boven|Liefkenshoek|Schelle|Melle|Hemiksem|Prosperpolder"),
         !str_detect(station_name, "Liefkenshoek Veer|Schellebelle")) %>% 
  mutate(station_name_short = recode(station_name, 
                                     `Melle tij/Zeeschelde` = "Melle", 
                                     `Melle SF/Zeeschelde` = "Melle", 
                                     `Hemiksem SF/Zeeschelde` = "Hemiksem", 
                                     `Oosterweel-Boven SF/Zeeschelde` = "Oosterweel", 
                                     `Liefkenshoek SF/Zeeschelde` = "Liefkenshoek", 
                                     `Prosperpolder SF/Zeeschelde` = "Prosperpolder", 
                                     `Hemiksem SF/Zeeschelde` = "Hemiksem", 
                                     `Schelle calc/Zeeschelde` = "Schelle"))

data_waterinfo_long_term %>% 
  ggplot(aes(date, value)) +
  geom_point() +
  geom_line() +
  # geom_smooth(method = "lm") +
  scale_x_date() +
  facet_grid(parameter~station_name_short, scales = "free_y")

```


```{r toevoegen Q Rupel}

data_waterinfo_long_term <- 
  data_waterinfo_long_term %>% 
  bind_rows(data_waterinfo_long_term %>% 
              filter(parameter == "Q") %>% 
              group_by(date, year, month, day, parameter, unit) %>% 
              summarise(station_name_short = "Rupel",
                        value = max(value) - min(value)) %>% 
              ungroup())

```


```{r summary zomer}

data_waterinfo_zomer <-
  data_waterinfo_long_term %>% 
  filter(!(station_name_short == "prosperpolder" & parameter == "Q" & value < 2)) %>% #outlier in salinity prosperpolder
  filter(month %in% c(6,7,8,9),
         # !month == 6 & day < 21,
         !(month == 9 & day > 15)) %>% 
  group_by(year, parameter, unit, station = station_name_short) %>% 
  summarise(value_mean = mean(value, na.rm = TRUE),
            value_var = var(value, na.rm = TRUE),
            value_stab = value_mean/value_var,
            value_lwr_05 = quantile(value, 0.05, na.rm = TRUE),
            value_upr_95 = quantile(value, 0.95, na.rm = TRUE)) %>% 
  ungroup() %>% 
  mutate(station = factor(station, levels = c("Melle", "Rupel", "Schelle", "Hemiksem", "Oosterweel", "Liefkenshoek", "Prosperpolder")))


data_waterinfo_zomer %>% 
  filter(year >= 2013,
         year <= 2019) %>% 
  filter(parameter == "WT") %>% 
  pivot_longer(cols = value_mean:value_upr_95,
               names_to = "stat",
               values_to = "value") %>% 
  mutate(stat = factor(stat, levels = c("value_mean", "value_var", "value_stab", "value_lwr_05", "value_upr_95"))) %>% 
  ggplot(aes(year, value)) +
  geom_point() +
  geom_line() +
  facet_grid(stat~station, scales = "free_y")

data_waterinfo_zomer %>% 
  filter(year >= 2013,
         year <= 2019) %>% 
  filter(parameter == "SALT") %>% 
  pivot_longer(cols = value_mean:value_upr_95,
               names_to = "stat",
               values_to = "value") %>% 
  mutate(stat = factor(stat, levels = c("value_mean", "value_var", "value_stab", "value_lwr_05", "value_upr_95"))) %>% 
  ggplot(aes(year, value)) +
  geom_point() +
  geom_line() +
  facet_grid(stat~station, scales = "free_y")

data_waterinfo_zomer %>% 
  filter(year >= 2013,
         year <= 2019) %>% 
  filter(parameter == "Q") %>% 
  pivot_longer(cols = value_mean:value_upr_95,
               names_to = "stat",
               values_to = "value") %>% 
  mutate(stat = factor(stat, levels = c("value_mean", "value_var", "value_stab", "value_lwr_05", "value_upr_95"))) %>% 
  ggplot(aes(year, value)) +
  geom_point() +
  geom_line() +
  facet_grid(stat~station, scales = "free_y")

```


